臺灣桃園地方法院刑事判決　　　　　　　 94年度訴字第966號
公　訴　人　臺灣桃園地方法院檢察署檢察官
被　　　告　甲○○
選任辯護人　錢裕國律師
上列被告因違反毒品危害防制條例等案件，經檢察官提起公訴（
94年度偵字第2125號），本院判決如下：
    主  文
甲○○共同運輸第三級毒品，處有期徒刑陸年。扣案之第三級毒
品愷他命（Ｋｅｔａｍｉｎｅ）捌包（合計驗餘淨重壹仟伍佰捌
拾貳點肆伍公克，純度百分之七十一點七）、彈性束腹壹付、護
膝繃帶貳條、愷他命外包裝塑膠袋總重柒拾參點肆柒公克及手機
壹支，均沒收。
    事  實
一、甲○○明知Ｋｅｔａｍｉｎｅ（愷他命）於民國91年1 月23
    日業經政府公告為第三級毒品予以管制，不得非法運輸、販
    賣，亦屬懲治走私條例所規定未經許可不得私運來台之管制
    物品，竟因貪圖不法厚利，而與真實姓名、年籍均不詳，綽
    號「王哥」之成年男子商議，欲自馬來西亞運輸愷他命來台
    牟利，其二人間計謀既定，並經由「王哥」邀得某真實姓名
    、年籍均不詳之馬來西亞籍成年男子，彼此間達成私運管制
    物品第三級毒品愷他命進口之犯意聯絡，且約定由「王哥」
    提供機票、住宿費用僱請甲○○前往馬來西亞吉隆坡，再由
    甲○○在馬來西亞吉隆坡，經上開馬來西亞籍成年男子交付
    毒品愷他命後，為「王哥」攜帶毒品愷他命入境，事成之後
    ，即由「王哥」給付甲○○新臺幣（下同）50000 元為報酬
    。其三人商議既定，甲○○即於94年1 月4 日（起訴書誤植
    為94年1 月3 日）上午9 時15分許，自桃園中正國際機場搭
    乘中華航空ＣＩ－655 號班機前往馬來西亞吉隆坡，並住宿
    在馬來西亞吉隆坡之「ＢＪ飯店」內，復使用於臨行前由「
    王哥」所交付為「王哥」所有之手機1 支，撥打電話回台告
    知「王哥」其所住宿飯店之房號，而於94年1 月4 日下午8
    時許，上開馬來西亞籍成年男子則攜帶由「王哥」自不詳管
    道取得其所有之彈性束腹1 付、護膝繃帶2 條、愷他命8 包
    （合計驗餘淨重1582．45公克，包裝塑膠袋總重73．47公克
    ，純度百分之71．7）， 前來甲○○所住宿之上開飯店一樓
    咖啡廳，並將上開彈性束腹1 付、護膝繃帶2 條、愷他命8
    包等物交付予甲○○，同時教導甲○○如何使用上開彈性束
    腹、護膝繃帶將上開愷他命8 包綁縛在身上以闖關入境，後
    於94年1 月5 日上午某時，甲○○即在上開「ＢＪ飯店」其
    住宿之房間內，自行使用膠帶將上開愷他命8 包之其中6 包
    黏在上開彈性束腹並綁縛於其腰際，另將其餘2 包愷他命以
    使用護膝繃帶2 條固定之方式，而分別綑綁於其兩隻大腿之
    內側，復於94年1 月5 日下午3 時15分許，自馬來西亞吉隆
    坡搭乘中華航空ＣＩ－656 號班機返台，於當日（5 日）下
    午7 時30分許，入境中正國際機場，而將管制進口之第三級
    毒品愷他命運輸入境。旋於甲○○通關時為財政部台北關稅
    局人員察覺有異，當場查獲，並扣得甲○○運輸入境之上述
    愷他命8 包、愷他命外包裝塑膠袋及「王哥」所有之上述彈
    性束腹1 付、護膝繃帶2 條及手機1 支。
二、案經內政部警政署航空警察局移送臺灣桃園地方法院檢察署
    檢察官偵查起訴。
    理  由
一、訊據被告甲○○固對於上揭往返馬來西亞之時、地，且於94
    年1 月5 日自馬來西亞搭機返台，當場被查獲前開扣押物品
    等情坦白承認，惟矢口否認有何運輸第三級毒品等犯行，辯
    稱：伊不知幫「王哥」攜帶入境之物品是毒品「愷他命」，
    而誤以為係管制藥品之禁藥，因家中急需用錢，伊乃答應「
    王哥」攜帶扣案之物，且伊與「王哥」約定之酬勞僅為5000
    0 元，若伊事前即知悉所攜帶者為毒品，豈會僅為此小利，
    而甘冒運輸毒品之重典云云。然查：
（一）被告前經「王哥」邀得其同意自馬來西亞夾帶物品入境，
      約定事成之後，由「王哥」支付被告50000 元，被告往返
      馬來西亞之交通及食宿費用則由「王哥」負擔，而於被告
      返台前夕，經上開馬來西亞籍成年男子將上開彈性束腹1
      付、護膝繃帶2 條、愷他命8 包，交由被告自行綁縛於腰
      際、兩隻大腿內側，被告再搭機返台欲闖關運輸入境等情
      ，迭經被告於檢察官訊問、本院審理中供述甚詳在卷，而
      佐以被告確實於94年1 月4 日搭乘中華航空ＣＩ－655 號
      班機前赴馬來西亞，復於同年1 月5 日搭乘中華航空ＣＩ
      －656 號班機回台等節，有旅客入出境記錄查詢2 紙附卷
      可稽（附於偵查卷第22、23頁），及對照被告果於94年1
      月5 日自馬來西亞夾帶物品入境被查獲之事實，有財政部
      台北關稅局搜索扣押筆錄、查獲現場照片可按（見偵查卷
      第16、18至20頁），足認被告之上開供述，可以信實。此
      外，復有前述毒品愷他命、彈性束腹1 付、護膝繃帶2 條
      及手機1 支扣案可資佐證。
（二）前開扣押之8 包物品，經內政部警政署刑事警察局鑑定後
      ，證實檢出第三級毒品愷他命成分，合計驗餘淨重1582．
      45公克，包裝塑膠袋總重73．47公克，純度百分之71．7
      ，有該局94年3 月30日刑鑑字第0940004843號鑑定書1 份
      在卷足佐（附於偵查卷第56頁）。
（三）被告雖辯稱：伊不知所攜帶入境之物品係第三級毒品愷他
      命，以為是禁藥云云，惟泰緬馬及中南半島金三角等地為
      毒販輸出毒品之大宗，乃眾所皆知之事實，且運毒者多將
      毒品綁縛於身體或藏匿在行李箱內用以矇混通關，亦為國
      際販毒集團常用之運輸毒品方式，又按查緝毒品走私進口
      係政府一向之政策，且屢有破獲，並在電視、報紙等媒體
      上多有報導，被告已無諉為不知之理。再者，被告對其前
      往馬來西亞之來回機票、住宿等費用來源，均係由「王哥
      」所支付，及「王哥」將於事成後給付50000 元報酬一節
      ，始終供述一致，衡諸上開支出費用、報酬乃屬不低，而
      被告與「王哥」又僅為初識，並無交情，倘非被告同意共
      同為運輸毒品之行為，衡常「王哥」要無出資招待被告，
      及給付高額報酬之必要，且被告於上開時、地前往馬來西
      亞之主要目的就是幫「王哥」帶東西回台一情，亦經被告
      於本院審理中供述明確在卷，顯見其於出國之前，即與「
      王哥」已經達成走私毒品之謀議，而專程前往馬來西亞，
      是被告在出國之前，當已知悉所欲走私入境者為愷他命。
      況觀諸扣案之上述愷他命8 包，其外觀上均係以透明之塑
      膠袋包裝，並可見其內含有白色粉末，此外乃不具任何分
      裝型態，亦未有任何藥品包裝外殼，有上開查獲現場照片
      附卷足憑，則已顯見被告夾帶入境之物品欠缺一般藥品所
      應具有之基本外觀，且被告既於本院審理中自承：伊不知
      「王哥」之真實姓名、年籍，亦不知「王哥」之職業等情
      ，可認被告與「王哥」並非熟稔，而依被告所供，「王哥
      」已明白要求被告自國外夾帶非法物品禁藥入境並允諾給
      付報酬，被告為避免己身觸犯運輸毒品之重罪，自當向「
      王哥」問明所夾帶之禁藥究係為何種藥品，惟其竟未予以
      查明，即同意為一不熟悉之人以前述方法夾帶物品入境，
      亦與常情有違，復參以被告係以前述將上開愷他命8 包，
      分別綁縛於己身之腰際、兩隻大腿內側之隱密方式，夾帶
      上開愷他命8 包入境，及被告與「王哥」所約定之報酬高
      達50000 元等情，職是，堪認被告上開所辯應係事後避重
      就輕之詞，無足為取。
（四）按共同正犯之意思聯絡原不以數人間直接發生者為限，即
      有間接之聯絡者，亦包括在內。經查，被告係先與「王哥
      」謀定欲共同自馬來西亞運輸愷他命來台牟利後，再經由
      「王哥」邀得上開真實姓名、年籍均不詳之馬來西亞籍成
      年男子參與本件運輸第三級毒品等犯行，且佐以被告於本
      院審理中所供：（問：對於扣案物品有何意見？）是王哥
      的朋友給我的；（問；何人幫你綁扣案東西在你身上？）
    　我自己綁。是王哥的朋友年約四、五十歲，口音聽起來像
      是馬來西亞人，他在一樓的咖啡廳用口頭教我如何將東西
      綁在我身上等語（見本院94年8 月3 日審判筆錄），均詳
      如前述，足見被告與上開馬來西亞籍成年男子間，雖無直
      接意思聯絡，惟透過「王哥」而有間接意思聯絡，據上，
      「王哥」與被告謀議犯本件之罪，並由被告獨自搭機前往
      馬來西亞，「王哥」又準備毒品及運輸毒品用之束腹、繃
      帶等物，經由上開馬來西亞籍成年男子交付與被告，被告
      則分擔夾藏運輸毒品入境部分，亦如前述，揆諸前揭說明
      ，足認被告、「王哥」、上開馬來西亞籍成年男子，具有
      犯意聯絡及行為分擔，應論以共同正犯。
（五）綜上所述，本件事證明確，被告上揭犯行足可認定，應依
      法論科。
二、按愷他命已於91年1 月23日經政府公告為第三級毒品，係毒
    品危害防制條例第2 條第2 項第3 款所定之第三級毒品，且
    係行政院依懲治走私條例第2 條第4 項公告之「管制物品及
    其數額」甲項所列之管制進出口物品。被告自馬來西私運管
    制進口之第三級毒品愷他命入台，核其所為係犯毒品危害防
    制條例第4 條第3 項之運輸第三級毒品罪及懲治走私條例第
    2 條第1 項之私運管制物品進口罪。被告與「王哥」、上開
    馬來西亞籍不詳姓名、年籍之成年男子間，就上開犯行均有
    犯意之聯絡及行為之分擔，為共同正犯。又被告一行為同時
    觸犯上述二罪名，為想像競合犯，應從一重之運輸第三級毒
    品罪處斷。公訴意旨雖僅論及被告運輸第三級毒品犯行，惟
    其上開所為私運管制物品進口之犯行，與經起訴部分乃具有
    想像競合犯之裁判上一罪關係，依法本院自得併予審究。爰
    審酌被告之素行，為謀厚利，竟與「王哥」等人共同運輸第
    三級毒品愷他命入台，數量非少，如流入市面，將加速毒品
    之氾濫，對我國社會治安之安寧及國人之健康所可能產生之
    危害至鉅，暨其矢口否認之犯後態度及其他一切情狀，量處
    如主文所示之刑。
三、前述扣案之第三級毒品愷他命8 包，合計驗餘淨重1582．45
    公克，純度百分之71．7 ，均係被告所運輸之毒品，應依毒
    品危害防制條例第19條第1 項沒收；又毒品外包裝塑膠袋（
    總重73．47公克）與彈性束腹1 付、護膝繃帶2 條及手機1
    支，係共犯即「王哥」提供，用以供犯本件之罪所用之物，
    已如前述，復無他人出而主張權利，應認係屬「王哥」所有
    ，該等毒品包裝既經鑑定機關就之與毒品分別鑑析其重量，
    有上引內政部警政署刑事警察局鑑定書可憑，足證與毒品並
    無不可析離之關係，該等毒品外包裝與與彈性束腹1 付、護
    膝繃帶2 條及手機1 支，併依同條例第19條第1 項沒收。至
    「王哥」提供與被告之交通食宿費用，均已具體支付與他人
    ，性質上亦非屬被告犯罪所得之財物，不在得予沒收之列。
四、公訴意旨另略以：被告甲○○明知愷他命係毒品危害防制條
    例所明定之第三級毒品，不得運輸，竟與某姓名、年籍均不
    詳，綽號「王哥」之成年男子，共同基於運輸第三級毒品愷
    他命入境之犯意聯絡，由「王哥」以20,000至30,000元不等
    之代價，委由被告先於93年11月10日搭機前往馬來西亞吉隆
    坡，並住進某不詳飯店後，由某姓名年籍不詳之馬來西亞籍
    成年男子至該處交付數量不詳之愷他命2 包予被告，被告即
    將之綑綁於兩肢大腿內側，復於同年月12日晚間搭機自吉隆
    坡運輸前揭愷他命入境，後於臺北縣新店市○○路81巷13弄
    9 號5 樓住處，將之交付予「王哥」。因認被告此部分所為
    亦涉犯毒品危害防制條例第4 條第3 項之運輸第三級毒品罪
    嫌。
五、按犯罪事實應依證據認定之，無證據不得認定其犯罪事實，
    又不能證明被告犯罪者，應諭知無罪之判決，刑事訴訟法第
    一百五十四條第二項、第三百零一條第一項定有明文。刑事
    訴訟法上所謂認定犯罪事實之證據，係指足以認定被告確有
    犯罪行為之積極證據而言，如未能發現相當證據或證據不足
    以證明，自不能以推測或擬制之方法，以為裁判基礎，最高
    法院二十九年上字第三一○五號及四十年臺上字第八十六號
    分別著有判例；又認定不利於被告之事實，須依積極證據，
    苟積極證據不足為不利被告之認定時，即應為有利於被告之
    認定，更不必有何有利之證據，最高法院三十年上字第八一
    六號判例參照。且刑事訴訟上證明之資料，無論其為直接或
    間接證據，均須達於通常一般之人均不致有所懷疑，而得確
    信其為真實之程度，始得據為有罪之認定，若其關於被告是
    否犯罪之證明未能達此程度，而有合理懷疑之存在，致使無
    從形成有罪之確信，根據「罪證有疑，利於被告」之證據法
    則即不得遽為不利被告之認定，亦有最高法院七十六年度台
    上字第四九八六號判例可稽。
六、訊據被告固不否認於93年11月10日，受「王哥」之託，前往
    馬來西亞吉隆玻，並於同月12日夾帶2 包不明物品回台之事
    實，惟堅決否認有何運輸第三級毒品犯行，辯稱：公訴人起
    訴被告於93年11月12日所為之運輸第三級毒品犯行，並無任
    何扣案之毒品，且此次經攜帶入境之物品是否與94年1 月5
    日遭查獲扣案者相同，亦不得而知，實無從認定被告有此部
    分犯行等語。
七、按公訴意旨認被告上開於93年11月12日所為另涉有毒品危害
    防制條例第4 條第3 項之運輸第三級毒品罪嫌，無非以被告
    之自白、扣案之第三級毒品愷他命8包等為主要論據。
八、經查：
    （一）公訴人雖認被告涉有上開93年11月12日之運輸第三級
          毒品犯行，然公訴意旨就該次被告所運輸第三級毒品
          之重量等節均無具體敘明，而公訴人迄未提出相關證
          據以證明被告於93年11月12日攜帶入境之物品2 包確
          屬第三級毒品愷他命，則公訴意旨認被告於93年11月
          12日所攜帶入境之2 包物品係第三級毒品，尚乏所據
          ，從而，實無從因被告於93年11月10日，同受「王哥
          」之託，前往馬來西亞吉隆玻，並於同月12日夾帶2
          包不明物品回台，即遽認被告有此次運輸第三級毒品
          之犯行。
    （二）被告固於警詢中供稱：（問：你第一次到馬來西亞攜
          帶毒品之經過情形？）我在九十三年十一月十日搭機
          到馬來西亞吉隆坡機場，下機後搭計程車到飯店，‧
          ‧然後我打電話回台灣給「王哥」，「王哥」在電話
          中叫我晚上七點半，到飯店大門口等一個馬來西亞人
          交東西（袋子）給我。晚上我依照「王哥」指示拿到
          袋子後回房間，打開袋子後，裏面有五包Ｋ他命，還
          有一綑綁身上固定膠布（黃色）。第三天要回國時，
          我用膠布將Ｋ他命五包綁在腰部後面，直接搭機回台
          灣云云（見偵查卷第10頁反面），惟其於94年1 月6
          日第一次檢察官訊問時供稱：（問：這是第幾次由王
          哥安排出國？）這是第二次，第一次是九十三年十一
          月十二日，當初是帶五包進來，當時他給我代價是七
          萬元，他是和我說是違禁品，但沒有說是毒品云云（
          見偵查卷第40頁）；後於94年2 月24日第二次檢察官
          訊問時改稱：（問：你幫王哥運過幾次禁藥？）這次
          是第二次，第一次是九十三年十一月十二日，帶二包
          ，‧‧（問：王哥給你多少好處？）第一次給我二至
          三萬元，因我當時有欠他錢二萬多元，所以他就沒給
          我錢云云（見偵查卷第51頁），基此，顯見被告先後
          於警詢、偵查中就其於93年11月12日所運輸入境物品
          之數量、種類，及其自「王哥」處取得報酬之數目等
          節，均為歧異之供述，是認被告於警詢、偵查中所為
          之自白實難謂非無瑕疵，實不得以之為認定被告有罪
          之唯一依據。
    （三）被告雖於93年11月12日，以同樣將物品綁在大腿上之
          方式，自馬來西亞夾帶2 包物品入境，並將夾帶入境
          之物品2 包交付予「王哥」，且因之自「王哥」處收
          受報酬，詳如前述，惟縱堪認被告主觀上確有認識所
          夾帶之物品可能涉及不法，或進而知悉貨物係屬毒品
          ，然既未扣得該些貨物，以查明貨物實際上之種類、
          性質，本諸罪疑唯輕原則，自不得因之推論為被告不
          利之認定。
    （四）查94年1 月5 日案發當日扣案之白色粉末8 包，經送
          鑑定，雖確均含第三級毒品愷他命成份，然亦要難據
          之即認定被告前一次所攜帶入境之不明物品皆同為第
          三級毒品愷他命。
    （五）綜上事證，被告所辯尚非無據，實無法僅憑上述公訴
          意旨論罪依據，即遽認被告有公訴人所指此部分之運
          輸第三級毒品犯行，既不能證明被告犯罪，揆諸上揭
          刑事訴訟法之規定，依法本應就被告被訴於93年11月
          12日所為部分行為，為無罪之諭知，惟公訴意旨認此
          部分犯行與前開有罪部分為連續犯之裁判上一罪關係
          ，爰不另為無罪之諭知。
據上論斷，應依刑事訴訟法第299 條第1 項前段，毒品危害防制
條例第4 條第3 項、第19條第1 項，懲治走私條例第2 條第1 項
、第11條，刑法第11條、第28條、第55條，判決如主文。
本案經檢察官孫沛琦到庭執行職務。
中　　華　　民　　國　　94　　年　　8 　　月　　17　　日
                          臺灣桃園地方法院刑事第十二庭
                              審判長法  官  游  紅  桃
                                    法  官  林  家  賢
                                    法  官  王  美  玲
以上正本證明與原本無異。
如不服本判決，應於判決送達後10日內向本院提出上訴狀 (應附
繕本)， 上訴於臺灣高等法院。
                                    書記官  張  子  涵
中　　華　　民　　國　　94　　年　　8 　　月　　22　　日
附錄本案論罪科刑法條：
毒品危害防制條例第4條第3項：
製造、運輸、販賣第三級毒品者，處五年以上有期徒刑，得併科
新臺幣五百萬元以下罰金。
懲治走私條例第2條：
私運管制物品進口、出口逾公告數額者，處七年以下有期徒刑，
得併科新臺幣三百萬元以下罰金。
以犯前項之罪為常業者，處三年以上十年以下有期徒刑，得併科
新臺幣五百萬元以下罰金。
第一項之未遂犯罰之。
第一項所稱管制物品及其數額，由行政院公告之。
